【裁判字號】    97,易,812
【裁判日期】    970624
【裁判案由】    竊盜
【裁判全文】
臺灣板橋地方法院刑事判決               97年度易字第812號
公  訴  人  臺灣板橋地方法院檢察署檢察官
被      告  丙○○
                    國民
上列被告因竊盜案件，經檢察官提起公訴（97年度偵字第291 號
），本院於準備程序進行中，被告就被訴事實為有罪之陳述，經
告知被告簡式審判程序之旨，並聽取當事人之意見後，裁定進行
簡式審判程序判決如下：
    主  文
丙○○竊盜，累犯，處拘役貳拾日，如易科罰金，以新臺幣壹仟
元折算壹日，扣案之手套壹雙沒收。又竊盜，累犯，處拘役貳拾
日，如易科罰金，以新臺幣壹仟元折算壹日，扣案之手套壹雙沒
收。又竊盜，累犯，處拘役貳拾日，如易科罰金，以新臺幣壹仟
元折算壹日，扣案之手套壹雙沒收。又竊盜，累犯，處拘役伍拾
日，如易科罰金，以新臺幣壹仟元折算壹日，扣案之手套壹雙沒
收。所處拘役部分應執行拘役玖拾日，如易科罰金，以新臺幣壹
仟元折算壹日，扣案之手套壹雙沒收。又攜帶凶器竊盜，累犯，
處有期徒刑肆月，如易科罰金，以新臺幣壹仟元折算壹日，扣案
之手套壹雙及未扣案之活動扳手壹枝均沒收。
    事  實
一、丙○○於民國95年間，因竊盜案件，經臺灣屏東地方法院以
    95年度易字第542 號判處有期徒刑6 月，如易科罰金，以銀
    元300 元折算1 日確定，嗣於96年3 月29日易科罰金執行完
    畢（另於96年間，因竊盜案件，經臺灣臺北地方法院以97年
    度簡字第114 號判處有期徒刑3 月，如易科罰金，以新臺幣
    1,00 0元折算1 日確定。於同年間，復因竊盜案件，經臺灣
    士林地方法院以96年度易字第1790號判處有期徒刑7 月確定
    。上開二罪接續執行，現正執行中）。詎其仍不知檢束慎行
    ，竟各基於意圖為自己不法之所有之犯意，分別為下列之犯
    行：(一)於96年11月底某日，在臺北縣三重市○○○路19巷8
    號前，雙手戴手套，徒手接續竊取謝智麒所有車牌號碼為M9
    B-585 號重機車之後視鏡2 面得手（經警發還謝智麒之母乙
    ○○具領）。(二)於96年12月8 日8 時許，在臺北縣三重市○
    ○○路8 巷1 弄9 號前，雙手戴手套，徒手拔除丁○○所有
    車牌號碼為GKK-768 號重機車之輸油管後，竊取上開機車油
    箱內之汽油3 公升得手；旋於同日8 時10分許，在上開地點
    ，雙手戴手套，徒手拔除丁○○所有車牌號碼為LC8-357 號
    重機車之輸油管後，接續竊取上開機車油箱內之汽油3 公升
    得手，並均將前開機車之汽油，注入其所有車牌號碼為K5Y-
    908 號重機車油箱內，供己使用。(三)於96年12月13日4時 許
    ，在臺北縣三重市○○路○ 段60巷10弄8 號1 樓前，以前揭
    手法竊取甲○○所有車牌號碼為FUS-050 號重機車油箱內之
    汽油6 公升得手，並注入其所有之前開機車油箱內，供己使
    用。(四)嗣於96年12月14日6 時許，在臺北縣三重市○○○路
    19巷8 號前，以前揭手法竊取謝智麒所有車牌號碼為M9B-58
    5 號重機車油箱內之汽油6 公升，並雙手戴手套持其所有客
    觀上具有危險性，足以對人生命、身體構成威脅可供兇器使
    用之活動扳手1 枝，接續竊取謝智麒所有之前開機車里程錶
    1 個（經警發還謝智麒之母乙○○具領）得手，且將竊得之
    汽油注入其所有之前開機車油箱內，供己使用。(五)於96年12
    月15日凌晨0 時30分許，在臺北縣三重市○○○路7 巷43號
    前，雙手戴手套，徒手竊取陳清合所有車牌號碼為FXS- 743
    號重機車（經警發還陳清合具領）得手。嗣於96年12月15日
    凌晨0 時30 分 許，丙○○將陳清合所有之前開機車牽至臺
    北縣三重市○○○路52巷口時為警查獲並扣得其所有之手套
    1 雙，始悉上情。丙○○另於警詢時，在上開(一)至(四)之罪尚
    未經偵查機關發覺前，主動向臺北縣政府警察局三重分局自
    首上開(一)至(四)之罪並願接受裁判。
二、案經被害人丁○○、陳清合訴由臺北縣政府警察局三重分局
    報告臺灣板橋地方法院檢察署檢察官偵查起訴。
    理  由
一、上揭事實，業據被告迭於警詢時、檢察官偵查中及本院審理
    時供承不諱，核與告訴人丁○○於警詢時、陳清合於警詢時
    及偵查中之指述情節相符，復據證人乙○○於警詢時、甲○
    ○於警詢時及偵查中證述明確，並有贓物認領保管單2 紙、
    監視器翻拍照片5 張、失竊物品暨上開機車照片10張附卷可
    稽，復有被告所有之手套1 雙扣案可佐。事證明確，被告之
    犯行堪以認定。
二、核被告就事實欄一、(一)至(三)及(五)部分所為，均係犯刑法第32
    0 條第1 項竊盜罪。被告就事實欄一、(四)部分所為，係犯刑
    法第321 條第1 項第3 款之攜帶兇器竊盜罪。被告就事實欄
    一、(一)、(二)、(四)部分各先後接續行竊機車之後視鏡2 面、2
    臺機車油箱內汽油、機車之油箱內汽油及里程錶得手之行為
    ，於同時同地或密切接近之時地實施，侵害同一之法益，各
    行為之獨立性極為薄弱，依一般社會健全觀念，在時間差距
    上，難以強行分開，在刑法評價上，以視為數個舉動之接續
    施行，合為包括之一行為予以評價，均屬接續犯，而為包括
    之一罪。又被告曾受如事實欄所述有期徒刑之執行完畢，此
    有臺灣板橋地方法院檢察署刑案資料查註紀錄表、臺灣高等
    法院被告前案紀錄表在卷可稽，其於5 年以內故意再犯本件
    有期徒刑以上之罪，為累犯，應依刑法第47條第1 項規定加
    重其刑。又被告於事實欄一、(一)至(四)部分之罪尚未經偵查機
    關發覺前，主動向臺北縣政府警察局三重分局自首上開犯罪
    並願接受裁判等情，業據被告於警詢時供明在卷，被告係對
    於未發覺之罪自首而受裁判，應依刑法第62條前段規定減輕
    其刑，並依法先加後減。被告所犯上開5 罪間，犯意各別，
    行為互異，應分論併罰。爰審酌被告有上開構成累犯之前科
    ，有臺灣高等法院被告前案紀錄表1 份在卷足憑，其不思以
    正當方式取得財物，竟意圖不勞而獲，致有本件之犯行，被
    告犯罪之動機、目的、手段、次數達5 次、其中照後鏡2 面
    、機車里程錶1 個及車牌號碼FXS-743 號機車等竊得財物業
    已發還被害人、犯罪所生之危害、被告犯罪後坦承全部犯行
    之態度等一切情狀，分別量處如主文所示之刑，並均諭知易
    科罰金之折算標準，暨就所處拘役部分定其應執行之刑，以
    示懲儆。
三、扣案之手套1 雙及未扣案之活動扳手1 枝（查無證據證明其
    業已滅失），均係被告所有供犯本案之罪所用之物（活動扳
    手1 枝係供行竊本案事實欄一、(四)之機車里程錶所用之物）
    ，業據其於警詢時供明在卷，均應依刑法第38條第1 項第2
    款規定宣告沒收。
據上論斷，應依刑事訴訟法第273條之1第1項、第299條第1 項前
段、刑法第320條第1項、第321條第1項第3款、第47條第1項、第
62條前段、第41條第1 項前段、第51條第6 款、第10款、第38條
第1 項第2 款、刑法施行法第1 條之1 第1項 、第2 項前段，判
決如主文。
本案經檢察官黃佳權到庭執行職務。
中    華    民    國    97    年    6     月    24    日
                  刑事第二庭    法  官  楊千儀
上列正本證明與原本無異。
如不服本判決，應於判決送達後10日內明上訴理由，向本院提
出上訴狀（應附繕本），上訴於臺灣高等法院。
                                書記官  林美萍
中    華    民    國    97    年    6     月    24    日
附錄本案論罪科刑法條全文
中華民國刑法第320條
意圖為自己或第三人不法之所有，而竊取他人之動產者，為竊盜
罪，處5 年以下有期徒刑、拘役或5 百元以下罰金。
意圖為自己或第三人不法之利益，而竊佔他人之不動產者，依前
項之規定處斷。
前二項之未遂犯罰之。
中華民國刑法第321條
犯竊盜罪而有左列情形之一者，處6 月以上、5 年以下有期徒刑
：
一、於夜間侵入住宅或有人居住之建築物、船艦或隱匿其內而犯
    之者。
二、毀越門扇、牆垣或其他安全設備而犯之者。
三、攜帶兇器而犯之者。
四、結夥三人以上而犯之者。
五、乘火災、水災或其他災害之際而犯之者。
六、在車站或埠頭而犯之者。
前項之未遂犯罰之。


司法院資訊處製作；財團法人民間司法改革基金會備份。
